臺灣高雄地方法院刑事判決　　　　　　　95年度易字第2512號
公　訴　人　臺灣高雄地方法院檢察署檢察官
被　　　告　丙○○
　　　　　　　　　　　45號
上列被告因違反商標法案件，經檢察官提起公訴（95年度偵字第
25877 號），被告為有罪之陳述，本院合議庭裁定由受命法官以
簡式審判程序審理，判決如下：
    主    文
丙○○明知為未得商標權人同意，於同一商品，使用相同之註冊
商標之商品意圖販賣而陳列，累犯，處有期徒刑肆月，如易科罰
金，以新台幣壹仟元折算壹日。扣案如附表所示之物品，均沒收
    事    實
一、丙○○曾於民國94年間，因違反商標法案件，經本院以94年
    度簡字第3135號判決判處有期徒刑3 月確定，並於94年11月
    24日易科罰金執行完畢。詎猶不知悔改，明知如附表所示之
    商標圖樣，分別係商標專用權人義商固喜歡固喜公司（即
    GUCCIO GUCCI S.P.A）、法商路易威登馬爾悌耶公司（即
    LOUIS VUITTON MALLETIER） 及盧森堡普瑞得有限公司（即
    PRADAS.A.） 向經濟部智慧財產局申請註冊核准，而分別取
    得指定使用於附表所示專用商品上之商標專用權，現仍於商
    標專用期間內，且上開商標專用權人所生產製造使用上開商
    標圖樣之商品，在國際及國內市場均行銷多年，具有相當之
    聲譽，為業者及一般消費大眾所熟知，屬相關大眾所共知之
    商標及商品，任何人未經上開公司授權或同意，不得於同一
    或類似商品使用相同或近似之商標，或明知為該商品而為販
    賣、意圖販賣而陳列；詎丙○○竟意圖營利，於不詳時間透
    過網路分別以新臺幣（下同）1,000 元、3,000 元及1,500
    元之單價所購買附表所示使用上開商標圖樣之皮帶、布鞋及
    手提包等仿冒品，並自95年8 月15日起，在其高雄縣永安鄉
    ○○路光明7 巷5 弄45號之住所內，利用個人電腦連接網際
    網路，至雅虎奇摩拍賣網站以其申請之「r0000000」帳號刊
    登販賣上開仿冒商品之訊息，且以r0000000@yahoo.com.tw
    電子郵件信箱及其在郵局所開立之帳號00000000000000號帳
    戶供得標買主聯絡及匯款之用。嗣於95年8 月25日上午7 時
    30分許，為警持搜索票搜索丙○○上開住所查獲，並扣得如
    附表所示之仿冒商品。
二、案經高雄縣政府警察局移送臺灣高雄地方法院檢察署檢察官
    偵查起訴。
    理    由
一、本件被告所犯係死刑、無期徒刑、最輕本刑為3 年以上有期
    徒刑以外之罪，其於準備程序中就被訴事實為有罪之陳述，
    經法官告知簡式審判程序之旨，並聽取公訴人及被告之意見
    後，本院合議庭認無不得或不宜改依簡式審判程序進行之情
    事，依刑事訴訟法第273 條之1 第1 項、第284 條之1 規定
    ，裁定本件進行簡式審判程序，合先敘明。
二、檢察官、被告於本院準備及審理程序，對於起訴書所載證據
    清單所列證據之證據能力，均表示無意見，同意作為本案之
    證據等語，且被告就其於警詢、偵查中之陳述，表明無意見
    等語（參本院卷第17、28頁）。上揭犯罪事實，業據被告丙
    ○○於警詢、檢察官偵查及本院審理時中坦承不諱，核與被
    害人義商固喜歡固喜公司及盧森堡普瑞得有限公司之共同代
    理人賴麗玉、法商路易威登馬爾悌耶公司代理人乙○○於警
    詢指述之情節相符，且有其鑑定證明各1 紙、經濟部智慧財
    產局商標資料檢索4 紙、搜索扣押筆錄1 份、扣押物品目錄
    表1 紙、扣案物照片8 紙、雅虎奇摩拍賣網站網頁列印資料
    3 紙、被告作為得標者付款之上開帳號帳戶存摺影本4 紙、
    告訴代理人函及承諾切結書各1 件等附卷可稽，復有如附表
    所示之仿冒商品扣案可資佐證，被告上開自白，核與卷內積
    極證據相符，洵堪採信，是本件被告確有明知仿冒商標商品
    而意圖販賣而陳列之行為，事證明確，犯行堪以認定。
三、按刑事法若干犯罪行為態樣，本質上原具有反覆、延續實行
    之特徵，立法時既予特別歸類，定為犯罪構成要件之行為要
    素，則行為人基於概括之犯意，在密切接近之一定時、地持
    續實行之複次行為，倘依社會通念，於客觀上認為符合一個
    反覆、延續性之行為觀念者，於刑法評價上，即應僅成立一
    罪。學理上所稱「集合犯」之職業性、營業性或收集性等具
    有重複特質之犯罪均屬之，例如經營、從事業務、收集、販
    賣、製造、散布等行為概念者是（最高法院95年度台上字第
    1079號、第3937號、第4686號判決意旨參照）。本件被告意
    圖販賣而陳列仿冒商品行為係集合犯，於終止陳列行為之前
    ，其網路上陳列之犯罪行為仍在繼續實施中，其行為均在新
    法施行以後實施，自無行為後法律有變更可言，應逕行適用
    修正後之新法論處。從而，被告於利用網路系統連接雅虎奇
    摩網站申請帳號，意圖販賣而陳列之行為，期間係自95年8
    月15日起，至同年8 月25日7 時30分許陳列行為終了，並無
    數行為可言，自應以實質上一罪論科。
四、核被告丙○○所為，係涉犯商標法第82條明知仿冒商標商品
    而意圖販賣而陳列罪。再被告同時販賣未得不同商標權人同
    意，於同一商品，使用相同之註冊商標之數個商品，係同時
    侵害數個商標專用權人（義商固喜歡固喜公司、法商路易威
    登馬爾悌耶公司、盧森堡商普瑞得公司）之法益，乃一行為
    觸犯數罪名，為想像競合犯，依刑法第55條規定，從一重之
    明知為未得商標權人同意，於同一商品，使用相同之註冊商
    標之商品而意圖販賣而陳列罪處斷。又被告前因違反商標法
    案件，曾受有期徒刑之執行完畢，有台灣高等法院被告前案
    紀錄表1 份在卷可稽，其於前案執行完畢後，5 年以內再故
    意犯本件有期徒刑以上之罪，依刑法第47條第1 項規定，應
    論以累犯，並予加重其刑。爰審酌商標具有辨識商品來源之
    功能，且企業經營者通常經過相當時間並投入大量資金於商
    品之行銷及品質之改良，始得使該商標具有代表一定品質之
    效，被告明知所販售者係仿冒商標之商品，竟意圖販售上開
    仿冒商品，而在拍賣網站陳列，其行為已對商標權人之商譽
    造成損害，且就真正商標權所表彰之品質亦生影響，破壞我
    國致力於智慧財產權保護之國際聲譽，惟念其犯後坦承犯行
    ，被查獲仿冒品數量有限，且僅為陳列，尚未實際出售得利
    等一切情狀，量處如主文所示之刑，並參酌被告犯罪情節尚
    輕、學歷僅國小畢業，諭知易科罰金之折算標準以新台幣1
    千元折算1 日。至扣案如附表所陳列之仿冒商品，依商標法
    第83條規定，不問屬於犯人即被告所有，併應宣告沒收。
五、據上論斷，應依刑事訴訟法第273 條之1 第1 項、第284 條
    之1 、第299 條第1 項前段，商標法第82條、第83條，刑法
    第11條、第55條、第47條第1 項、第41條第1 項前段，刑法
    施行法第1 條之1第1項 ，判決如主文。
本案經檢察官甲○○到庭執行職務。
中　　華　　民　　國　　96　　年　　1 　　月　　31　　日
　                刑事第二庭    法　官  李昆南
以上正本證明與原本無異。
如不服本判決，應於送達後10日內，向本院提出上訴狀。
中　　華　　民　　國　　96　　年　　1 　　月　　31　　日
                                書記官  黃美玲
附錄本判決論罪之法條：
商標法第82條
明知為前條商品而販賣、意圖販賣而陳列、輸出或輸入者，處1
年以下有期徒刑、拘役或科或併科新臺幣5 萬元以下罰金。
附表：
 　┌──┬────┬────┬──┬───┬────┐
 　│編號│扣案商品│ 商　標 │ 審 │專　用│ 專　用 │
 　│　　│        │ 專　用 │ 定 │　　　│　　　　│
 　│　　│        │ 權　人 │ 號 │期　限│ 範　圍 │
 　├──┼────┼────┼──┼───┼────┤
 　│1　 │GUCCI   │義商固喜│0009│96年8 │腰帶、服│
 　│　　│皮帶2條 │歡固喜公│1584│月31日│飾用皮帶│
 　│　　│　　　  │司      │號　│　　　│、皮革製│
 　│　　│        │　　　　│　　│　　　│成之帶。│
   ├──┼────┼────┼──┼───┼────┤
   │2　 │LV      │法商路易│0014│100年 │書包、公│
 　│　　│手提包1 │威登馬爾│9682│2月28 │事包、旅│
 　│　　│件　　  │悌耶公司│號　│日　　│行箱、手│
 　│　　│        │　　　　│　　│　　　│提箱袋、│
   │    │        │        │    │      │旅行箱袋│
   │    │        │        │    │      │及皮夾。│
   ├──┼────┼────┼──┼───┼────┤
   │3   │LV      │法商路易│0039│97年2 │衣服及內│
   │    │布鞋1雙 │威登馬爾│1275│月15日│衣、服飾│
   │    │　　    │悌耶公司│號　│　　  │用腰帶、│
   │    │        │        │    │      │鞋、靴、│
   │    │        │        │    │      │涼鞋、其│
   │    │        │        │    │      │他應屬本│
   │    │        │        │    │      │類之一切│
   │    │        │        │    │      │商品。  │
   ├──┼────┼────┼──┼───┼────┤
 　│4   │PRADA　 │盧森堡普│0059│102年 │手提袋、│
 　│　　│手提包1 │瑞得有限│6574│4月30 │手提包、│
 　│　　│件      │公司　　│號　│日　　│購物袋及│
 　│　　│        │　　　　│　　│　　　│其他應屬│
 　│　　│　　　　│　　　　│　　│　　　│本類之一│
 　│　　│　　　　│　　　　│　　│　　　│切商品。│
 　└──┴────┴────┴──┴───┴────┘
